# 请教陈版因供应商其他业务违法虚开发票导致正常业务产生的补税义务对应的账务处理问题

提问人：mazhiyuan 时间：2021-09-23 08:05:05
陈老师：
F公司系R公司 19 年 4 月并购的资产，并购产生商誉 2000 万； 2021 年F公司主要供应商S公司（某网络货运平台）因涉嫌违法违规，税局将其开具的所有发票均认定为虚开。税务局通知F公司配合协查，虽已将所有业务真实性相关的证据提交税局审查，且相关资料经会计师审核业务真实性无差。但基于相关人员反馈，相关的进项税被要求转出的可能性极大。
据此请问：①业务发生期间19-21年历年均有，相应转出应在 21 年进行账务处理还是作为前期差错调整以前年度报表？②核算角度，转出的进项税计入成本还是有口径可计入营业外支出？③针对F公司的商誉减值测试，该笔业务对未来现金流折现的价值是否有影响？是否可根据其为偶发性的一次性事项单项剔除后评估减值风险？

回答人：chenyiwei
1 、关键是看：在 2019 年至 2021 年历年业务发生时（直到该平台被税务机关检查，揭露虚开问题之前），F公司依据当时获得的发票等证据，是否应当合理怀疑所获得的发票为虚开？建议就此问题咨询税务专业人士意见。如果依据当时业务发生时所获得的发票等证据，无法使一个充分了解当时情况且有足够经验、足够谨慎的税务专业人士怀疑存在虚开情况，则当时将这些发票进行抵扣并确认进项税额不应被视为前期差错。后续被税务机关要求进行进项税额转出处理，应认为属于营业外支出，且不应追溯重述前期报表。
2 、应根据具体情况分析该事项对F公司未来业务的影响是否属于短期性的、可逆转的。据此考虑对商誉减值的可能影响。